María Verónica Garza Vara

Abogada

Habilidades

En los últimos años he trabajado tanto en organizaciones públicas como privadas. Ahí he enriquecido mi experiencia como abogada en análisis y revisión de documentos jurídicos y administrativos, transparencia y rendición de cuentas.

Mi carrera me ha permitido laborar en el gobierno de Coahuila, en el Gobierno del Distrito Federal y en el Estado de Morelos.

Experiencia

Poder Judicial del Estado de Coahuila / Secretaria Auxiliar 2016- A LA

FECHA, SALTILLO

- Elaboración de Normatividad Interna.
- Realización del Manual Anticorrupción Federal y del Estado de Coahuila de Zaragoza

Instituto Morelense de Radio y Televisión / Abogado general 2013-2014,

CUERNAVACA

- Llevamos a cabo la desincorporación del Sistema Morelense de Radio y
 Televisión de la Secretaría de Comunicación para convertirlo en un
 Organismo Público descentralizado de la administración pública estatal.
- Los trámites necesarios para la digitalización del canal 3 de televisión.
- Realización de Licitaciones Públicas Nacionales e Internacionales. Integrante del Comité de Transparencia.

Secretaría de Cultura del Gobierno del Estado de Morelos / Directora

General Jurídica

2012-2013, CUERNAVACA

- Capacitación al personal en materia de administración pública.
- Trámites de entrega recepción del Instituto de Cultura a Secretaría de Cultura.
- Elaboración de Documentos Jurídicos, contratos, convenios, actas administrativas y realicé la Normatividad interna de la Secretaría.

- Jefa de la Unidad de Transparencia.

Fundación Cultural de la Ciudad de México / Coordinadora

Jurídico-Administrativa

2008-2012, Ciudad de México

- Administración de recursos, para la realización de diversos programas y proyectos culturales, Artísticos, educativos, y de esparcimiento.
- Elaboración de convenios, contratos y demás instrumentos jurídicos necesarios para la realización de remodelación y adecuación de bienes inmuebles culturales en la Ciudad de México.
- Administración del Fideicomiso Fundación Cultural de la Ciudad de México.

Universidad Tecnológica de Coahuila / Abogada general

2001-2006, Saltillo

- Representante Legal de la Universidad Tecnológica de Coahuila.
- Elaboración de documentos Jurídicos
- Representante Legal en Procedimientos Laborales, Civiles, Penales y Administrativos.
- Jefa de la Unidad de Transparencia.

Instituto Alpes de Saltillo, AC / Auxiliar jurídico-administrativo

1997-1999, Saltillo

- Atender los asuntos legales, y administrativos de la institución, que me fueran encomendados.

Education

Universidad Autónoma de Coahuila / Licenciada en Derecho 1977 -

1982, SALTILLO

Gobierno del Distrito Federal / Capacitación en Administración Pública

2012, Ciudad de México